fi: Annostelulämpötilan vaihtoehdot: Kylmä ja huoneenlämpö; Vain kylmä; Kuuma ja kylmä; Kuuma, kylmä ja huoneenlämpö; Vain huoneenlämmössä; Muu
es: Opciones de temperatura de dispensado: Frío y temperatura ambiente; Solo frío; Caliente y frío; Caliente, frío y temperatura ambiente; Solo temperatura ambiente; Otros
ro-RO: Opțiuni privind temperatura de distribuire: Temperatura rece și temperatura camerei; Numai rece; Cald și rece; Temperatură caldă, rece și temperatura camerei; Numai la temperatura camerei; Altele
sv: Alternativ för doseringstemperatur: Kall och rumstemperatur; Endast kallt; Varmt och kallt; Varmt, kallt och rumstemperatur; Endast rumstemperatur; Övrigt
ko: 출수 온도 옵션: 냉수/정수; 냉수 전용; 냉수/온수; 냉수/온수/정수; 정수 전용; 기타
hu: Adagolási hőmérsékleti beállítások: Hideg és szobahőmérsékletű; Csak hideg; Meleg és hideg; Meleg, hideg és szobahőmérsékletű; Csak szobahőmérsékleten; Egyéb
vi: Tùy chọn nhiệt độ lấy nước: Lạnh & Nhiệt độ phòng; Chỉ có lạnh; Nóng & Lạnh; Nóng, Lạnh & Nhiệt độ phòng; Chỉ ở nhiệt độ phòng; Khác
hr-HR: Opcije temperature doziranja: Hladno i sobna temperatura; Samo hladno; Vruće i hladno; Vruće, hladno i sobna temperatura; Samo sobna temperatura; Ostalo
cs: Možnosti teploty dávkování: Chladné a pokojové teploty; Pouze studené; Horké a studené; Horká, Studená a Pokojová teplota; Pouze pokojové teploty; Jiné
da: Indstillinger for dispensertemperatur: Kulde og stuetemperatur; Kun koldt; Varmt og koldt; Varme, kulde og stuetemperatur; Kun stuetemperatur; Andet
zh-CN: 出液温度选项: 冷水与常温水; 仅冷水; 热水与冷水; 热水、冷水和常温水; 仅常温水; 其他
pl: Opcje temperatury dozowania: Zimna i w temperaturze pokojowej; Tylko zimna woda; Gorąca i zimna; Gorąca, zimna i w temperaturze pokojowej; Tylko temperatura pokojowa; Pozostałe
pt-BR: Opções de temperatura de distribuição: Frio e temperatura ambiente; Somente frio; Quente e frio; Quente, frio e temperatura ambiente; Somente à temperatura ambiente; Outro
it: Opzioni di temperatura di erogazione: Freddo e temperatura ambiente; Solo freddo; Caldo e freddo; Caldo, freddo e temperatura ambiente; Solo a temperatura ambiente; Altro
sl-SI: Možnosti temperature doziranja: Hladno in sobno temperaturo; Samo hladno; Vroče in hladno; Vroče, hladno in sobna temperatura; Samo sobna temperatura; Druga
nl: Temperatuuropties: Koude en kamertemperatuur; Alleen koud; Warm en koud; Warm, koud en kamertemperatuur; Alleen op kamertemperatuur; Overig
sk-SK: Možnosti teploty dávkovania: Studené a izbová teplota; Iba studené; Horúce a studené; Horúce, studené a izbová teplota; Iba izbová teplota; Iné
de: Optionen für die Ausgabetemperatur: Kalt und Raumtemperatur; Nur kalt; Heiß und Kalt; Heiß, Kalt und Raumtemperatur; Nur Raumtemperatur; Sonstiges
zh-TW: 出水溫度選項: 冷藏和室溫; 僅冷藏; 高溫與冷藏; 高溫、冷藏、室溫; 僅室溫; 其他
fr: Options de température de distribution: Froid et température ambiante; Froid seulement; Chaud et froid; Chaud, froid et température ambiante; Température ambiante uniquement; Autre
ru: Варианты температуры подачи: Холодная и комнатной температуры; Только холодная; Горячая и холодная; Горячая, холодная и комнатной температуры; Только комнатной температуры; Другое
en: Dispensing temperature options: Cold & Room Temperature; Cold Only; Hot & Cold; Hot, Cold & Room Temperature; Room Temperature Only; Other
lt-LT: Išpilstymo temperatūros parinktys: Šaltis ir kambario temperatūra; Tik šaltas; Karšta ir šalta; Karšta, šalta ir kambario temperatūra; Tik kambario temperatūroje; Kita
th: ตัวเลือกอุณหภูมิในการจ่ายน้ำ: น้ำเย็นและน้ำอุณหภูมิห้อง; น้ำเย็นเท่านั้น; น้ำร้อนและน้ำเย็น; น้ำร้อน น้ำเย็น และน้ำอุณหภูมิห้อง; น้ำอุณหภูมิห้องเท่านั้น; อื่นๆ
ja: 供給温度オプション: 低温＆室温; 低温のみ; 高温＆低温; 高温、低温、室温; 室温のみ; その他
el: Επιλογές θερμοκρασίας διανομής: Κρύο & Θερμοκρασία Δωματίου; Μόνο κρύο; Ζεστό & Κρύο; Ζεστό, κρύο και θερμοκρασία δωματίου; Μόνο σε θερμοκρασία δωματίου; Άλλο
tr: Dağıtım sıcaklığı seçenekleri: Soğuk ve Oda Sıcaklığı; Sadece Soğuk; Sıcak ve Soğuk; Sıcak, Soğuk ve Oda Sıcaklığı; Sadece Oda Sıcaklığında; Diğer
pt-PT: Opções de temperatura de distribuição: Frio e temperatura ambiente; Apenas frio; Quente e frio; Quente, frio e temperatura ambiente; Apenas temperatura ambiente; Outro
nb: Alternativer for dispenseringstemperatur: Kald og romtemperatur; Kun kaldt; Varmt og kaldt; Varmt, kaldt og romtemperatur; Kun romtemperatur; Annet
bg-BG: Опции за температура на дозиране: Студено и стайна температура; Само студено; Топло и студено; Горещо, студено и стайна температура; Само стайна температура; Друго